臺灣高等法院臺南分院刑事判決　　　　 96年度上易字第323號
上　訴　人　臺灣臺南地方法院檢察署檢察官
被　　　告　甲○○
上列上訴人因被告竊盜案件，不服臺灣臺南地方法院95年度易字
第1388號中華民國96年3月27日第一審判決（起訴案號：臺灣臺
南地方法院檢察署95年度偵字第15090號），提起上訴，本院判
決如下：
    主  文
原判決撤銷。
甲○○竊盜，累犯，處有期徒刑肆月，如易科罰金，以新台幣壹
仟元折算壹日，減為有期徒刑貳月，如易科罰金，以新台幣壹仟
元折算壹日。
    事   實
一、甲○○前因偽造文書案件，經臺灣臺南地方法院以93年度簡
    字第2174號判決判處有期徒刑5月，於民國93年11月29日確
    定，並於94年12月1日易科罰金執行完畢。詎仍不知悔改，
    復意圖為自己不法之所有，基於竊盜之犯意，於95年9月30
    日17時至同年10月1日上午2時許之間，在臺南縣安定鄉蘇厝
    村477之2號前之路旁，見趙蘇春茸所有由乙○○所使用之車
    牌號碼Ｓ3－8722號之自用小客車置於該處無人看管，即以
    不詳之方法竊取懸掛於該自用小客車上之車牌2面，得手後
    將竊得之車牌改懸掛於其所有原車牌號碼為1387－ＦＷ號之
    自用小客車（引擎號碼：6Ａ12Ｓ013637號）上使用，嗣於
    95年10月2日16時30分許，甲○○駕駛懸掛前開失竊車牌之
    自用小客車，行經臺南縣安定鄉蘇厝村454之1號前時，因行
    跡可疑為警攔查，始查獲上情。
二、案經台南縣警察局善化分局報告臺灣台南地方法院檢察署檢
    察官偵查起訴。
    理  由
壹、認定犯罪事實所根據之證據及理由：
一、被告甲○○對其所有原車牌號碼為1387－ＦＷ號之自用小客
    車（引擎號碼：6Ａ12Ｓ013637號），於95年10月2日16 時
    30分許，經警查獲時確係懸掛他人失竊之號碼為Ｓ3－8722
    號車牌之事實固坦承不諱，惟堅決否認有竊盜犯行，辯稱略
    以：伊原先的車牌因交通違規遭警吊扣，車牌不是伊偷的，
    是不是丙○○偷的伊不確定，伊將車借予丙○○，他還伊車
    時，已經把車牌掛在車上，有看到車牌，當時伊有問丙○○
    車牌從何而來，他說他姊夫的，伊在警詢所講的那個時間丙○○已在監獄裡面，可能是伊日期記錯了云云。經查：
(一)證人即被害人乙○○於95年9月30日下午17時許，將其所有
    車牌號碼Ｓ3－8722號自用小客車停放在臺南縣安定鄉蘇厝
    村477之2號前之路旁，車牌則係於隔日凌晨2時許方始遭竊
    等情，業據證人乙○○本院審理時到庭證述明確（本院卷第
    72至74頁），復有臺南縣警察局車輛遺失電腦輸入單影本1
    紙、臺南縣警察局善化分局扣押物品目錄表、贓物認領保管
    單各1紙、及查獲照片各2張附卷可證（警卷第5至8頁、12
    頁），則由證人乙○○在95年9月30日當天日間尚有駕駛行
    為以觀，其車牌於95年9月30日下午17時前失竊卻未經發現
    之可能性顯然極低，從而證人乙○○上開關於失竊車牌時點
    之證詞應屬可信。
(二)證人丙○○於偵查及原審審理中均證稱被告經查扣之車牌並
    非伊所竊取，也非伊所懸掛，伊於95年9月30日即因竊盜案
    件通緝遭警查獲等語（偵查卷第19頁、原審卷第70至72頁）
    ；於本院審理中亦到庭證稱「（95年9月30日被通緝到案之
    前2、3天，有無跟被告借車？）我確實在通緝之前沒有跟他
    借過車子，…，車牌不是我拆的，我只有在7、8月借過，9
    月份之後就沒有了。（95年9月30日下午1點，被警察逮捕否
    ？）是的。（被逮捕之後，一直在監執行否？）是的。（乙○○的車牌你偷的否？）不是。」（本院卷第43頁）等語；
    又證人丙○○係於95年9月30日下午13時許，在臺南縣安定
    鄉蘇厝村曾文溪堤防旁為警逮捕，嗣前往臺南縣警察局善化
    分局製作警詢筆錄（同日下午17時20分許起至40分許止），
    同日20時55分許解送臺灣臺南地方法院檢察署，經檢察官於
    同日21時2分許訊問後，隨即發監執行等節，有臺灣臺南地
    方法院檢察署95年度執卯字第3761號執行指揮書附卷可參（
    原審卷第51頁）。從而證人丙○○於95年9月30日下午13時
    起即已由警方逮捕而其人身自由已遭限制，衡情即無可能於
    證人乙○○所稱前揭車輛停妥後前揭車牌失竊之期間竊取其
    車牌，堪予認定。
(三)
  (1)被告於警詢時陳稱：丙○○是95年9月30日晚間8至9時向伊
    借車，並於當日12時許懸掛上開車牌還給伊云云（警卷第2
    至3頁），嗣於偵查中仍為相同供述（偵查卷第8頁）。然被
    告上開接受警詢時間係95年10月2日，當時尚明確表示「伊
    有可能記錯日期，然伊確定是前天懸掛上去」等語（警卷第
    3頁），則其縱有日期記錯情形，絕不可能記錯「前天」，
    所辯「前天晚間8至9時將車借與丙○○」、「丙○○當日晚
    間12時懸掛上開車牌將車歸還」之情節，顯有不實。亦即，
    該車牌絕非95年9月30日晚間由證人丙○○竊取後懸掛在被
    告車上。
  (2)參以被告自承其所有之車牌因交通違規遭警吊扣，揆諸常情
    一般駕駛人均知依交通規則所駕駛之車輛應懸掛車牌，從而
    若有人欲向被告借車使用，見被告所有之前揭車輛未依規定
    懸掛車牌，即無再予借用之可能，亦即一般人見車輛未懸掛
    車牌即無可能再將車輛借出於道路上駕駛而干冒為警開罰之
    危險，從而被告辯稱車借予丙○○，其將車開出去一節，已
    與一般常情相違；再者，按車牌為車輛所有權及有無經照相
    違規之重要辨識指標，且如前述一般車輛均應懸掛車牌，衡
    情一般人應無法隨時取得他人所有車輛之車牌，此為一般公
    眾周知之事，查被告將車交予丙○○開出，已不合常情，業
    如前述，而其於丙○○將車開回時，發現車輛竟已懸掛車牌
    ，被告雖稱其當場詢問車牌經告知為其姊夫，然未曾詢問是
    否歸還車牌，且逕自使用，亦違常情，從而被告辯稱將車借
    予丙○○，他還車時，已經把車牌掛在車上，當時有問丙○○車牌從何而來，他說他姊夫的云云，均係卸責之詞，不足
    採信，所辯顯不足採。
  (3)雖證人梁財旺於原審到庭證稱曾見丙○○駕駛一部黑色沒有
    車牌之車輛云云（見原審卷第73頁），然證人另證述不知丙○○有無向被告借車，其未見到丙○○在做什麼，沒有看到
    丙○○拔車牌等語，從而證人之證述既無法證明系爭失竊之
    車牌為丙○○所竊取，即不足以為被告有利之認定，附此敘
    明。
二、本件事證明確，被告竊盜之犯行，洵堪認定。
貳、論罪科刑之理由
一、核被告所為，係犯刑法第320條第1項之普通竊盜罪。
二、被告甲○○前因偽造文書案件，經臺灣臺南地方法院以93
    年度簡字第2174號判決判處有期徒刑5月，於民國93年11月
    29日確定，並於94年12月1日易科罰金執行完畢，有臺灣高
    等法院被告全國前案紀錄表1件在卷可按（本院卷第15頁）
    ，其受有期徒刑執行完畢後，5年以內故意再犯本件有期徒
    刑以上之罪，為累犯，應依刑法第47條第1項之規定，加重
    其刑。
參、撤銷改判之理由：
一、原審未詳為勾稽全案證據調查所得，遽認被告被訴竊盜尚屬
    不能證明，而為被告無罪之諭知，容有未洽。檢察官上訴意
    旨，指摘原判決採證不當，為有理由，自應由本院將原判決
    撤銷改判。
二、爰審酌被告有如事實欄所載之前科，甫於94年12月1日執行
    完畢，猶不知悔改，竊取他人車牌，暨參酌犯罪動機、目的
    、手段、所生危害、所竊物品之價值、被害人已表示願意原
    諒被告、以及犯後矢口否認等一切情狀，量處如主文第2項
    所示之刑，並諭知易科罰金之折算標準。又被告犯罪之時間
    在96年4月24日之前，爰依中華民國九十六年罪犯減刑條例
    第2條第1項第3款之規定減其刑期2分之1，並諭知易科罰金
    之折算標準。
肆、適用之法律
一、刑事訴訟法第369條第1項前段、第364條、第299條第1項前
    段。
二、刑法第320條第1項、第47條第1項、第41條第1項前段、刑法
    施行法第1之1條。
三、中華民國九十六年罪犯減刑條例第2條第1項第3款、第7條、
    第9條。
本案經檢察官謝錫和到庭執行職務。
中　　華　　民　　國　　96　　年　　8 　　月　　21　　日
                  刑事第四庭    審判長法　官 吳志誠
                                      法　官 陳珍如
                                      法　官 羅心芳
以上正本證明與原本無異。
不得上訴。
　　　　　　　　　　　　　　　　　　　書記官 蔡振豐
中　　華　　民　　國　　96　　年　　8 　　月　　21　　日
本判決論罪科中華民國刑法第320條第1項 (普通竊盜罪、竊佔
罪)意圖為自己或第三人不法之所有，而竊取他人之動產者，為
竊盜罪，處5年以下有期徒刑、拘役或500元以下罰金。
